【裁判字號】    91,易,581
【裁判日期】    920620
【裁判案由】    毒品危害防制條例
【裁判全文】
臺灣宜蘭地方法院刑事判決                          九十一年度易字第五八一號
    公  訴  人  臺灣宜蘭地方法院檢察署檢察官
    被      告  甲○○
右列被告因違反毒品危害防制條例案件，茲經檢察官提起公訴（九十一年度毒偵字第
八六七號），本院判決如左：
    主  文
甲○○施用第二級毒品，累犯，處有期徒刑陸月，如易科罰金以參佰元折算壹日。扣
案之第二級毒品安非他命毛重零點陸公克沒收銷燬之。
    事  實
一、甲○○曾於民國（下同）八十六年間因違反麻醉藥品管理條例案件，經本院於八
    十六年十月九日以八十六年度易字第六八九號判決判處有期徒刑七月，並於八十
    六年十一月十日確定，於八十七年十月二十六日縮短刑期執行完畢，猶不知悔改
    。又於八十七年間，因施用第二級毒品安非他命案件，由本院裁定並送觀察勒戒
    後，認無繼續施用毒品之傾向，由本院於八十七年七月三十日以八十七年度易字
    第二三四號判決免刑確定；復於八十八年間，因施用第二級毒品安非他命案件，
    經臺灣宜蘭地方法院檢察署檢察官向本院聲請，由本院以八十八年度毒聲字第二
    五九號裁定將其送台灣宜蘭看守所附設觀察勒戒處所觀察勒戒後，認無繼續施用
    毒品傾向，業由臺灣宜蘭地方法院檢察署檢察官於八十八年八月二十七日以八十
    八年度偵字第三一四二號、八十八年度偵緝字第三三六號為不起訴處分確定。詎
    甲○○仍不知悔悟，復於不起訴處分後五年內之九十一年十月十九日下午四時許
    ，在宜蘭縣羅東運動公園旁堤防，以將第二級毒品安非他命置於玻璃球內在下方
    以火燒烤後，再吸取安非他命霧化白煙之方式，施用第二級毒品安非他命乙次，
    而三犯施用第二級毒品安非他命，至施用安非他命所用之玻璃球於施用後即已丟
    棄現滅失而不存在。嗣於九十一年十月二十日凌晨一時許，在宜蘭縣礁溪鄉○○
    路礁溪國中大門前為警查獲，並扣得第二級毒品安非他命毛重０‧六公克，經臺
    灣宜蘭地方法院檢察署檢察官向本院聲請，由本院於九十一年十二月十七日以九
    十一年度毒聲字第七四六號裁定將其令入戒治處所施以強制戒治一年。
二、案經宜蘭縣警察局礁溪分局報請臺灣宜蘭地方法院檢察署檢察官偵查起訴。
    理  由
一、訊據被告甲○○對於右揭犯罪事實坦承不諱，且被告為警查獲時所採集之尿液經
    送請慈濟大學醫學院濫用藥物檢驗中心以「氣相層析質譜儀分析法」檢驗及確認
    結果，確呈安非他命陽性反應，此有該中心出具之檢驗總表及宜蘭縣警察局礁溪
    分局偵辦毒品案件嫌疑犯尿液送驗編號、姓名對照表各一份在卷可稽，並有當場
    查獲之第二級毒品安非他命毛重０‧六公克扣案可證。又被告前於八十七年間，
    因施用第二級毒品安非他命案件，由本院裁定並送觀察勒戒後，認無繼續施用毒
    品之傾向，由本院於八十七年七月三十日以八十七年度易字第二三四號判決免刑
    確定；復於八十八年間，因施用第二級毒品安非他命案件，經臺灣宜蘭地方法院
    檢察署檢察官向本院聲請，由本院以八十八年度毒聲字第二五九號裁定將其送台
    灣宜蘭看守所附設觀察勒戒處所觀察勒戒後，認無繼續施用毒品傾向，業由臺灣
    宜蘭地方法院檢察署檢察官於八十八年八月二十七日以八十八年度偵字第三一四
    二號、八十八年度偵緝字第三三六號為不起訴處分確定，有該案免刑判決書、觀
    察勒戒裁定書、不起訴處分書、臺灣高等法院被告全國前案紀錄表及臺灣高等法
    院檢察署刑案紀錄簡覆表各一份在卷可按；是被告係於經免刑、不起訴處分後五
    年內三犯毒品危害防制條例第十條第二項之施用第二級毒品安非他命之罪。是本
    件事證明確，被告犯行堪以認定。
二、按安非他命屬中樞神經興奮劑，具有輕微之成癮性，服用後會產生依賴性、耐藥
    性、並引起不安、頭昏、顫抖、亢進性反應、失眠、焦慮、譫妄、慢性中毒、精
    神障礙，類似精神分裂症之錯覺、幻覺、妄想及伴有行動與性格異常等副作用，
    其劑量大增時，甚或會致死亡，而其慣用者，由於精神錯亂，更具有暴力攻擊及
    反社會行為傾向等，情況極為嚴重，尤以戒解不易，其毒害不在煙毒之下。再毒
    品危害防制條例業於八十七年五月二十日經總統公布，於八十七年五月二十二日
    零時起生效施行，安非他命依該條例第二條第二項第二款規定，屬於第二級毒品
    ，復依該條例第十條第二項施用第二級毒品罪應處三年以下有期徒刑，但第一次
    施用第二級毒品者，檢察官應先將被告送勒戒處所觀察勒戒；經觀察勒戒後無繼
    續施用毒品之傾向者，應由檢察官為不起訴之處分，有繼續施用毒品之傾向者，
    由檢察官聲請法院裁定令入戒治處所施以強制戒治，其期間為一年；依前項規定
    為不起訴之處分後，五年內再犯第十條（指施用第一級或第二級毒品）之罪，經
    觀察勒戒後，認有繼續施用毒品之傾向或三犯以上者，不適用前項之規定，毒品
    危害防制條例第二十條第一、二、三項分別定有明文。是被告前因施用第二級毒
    品安非他命，經送觀察勒戒後無繼續施用毒品之傾向，由本院為免刑判決、臺灣
    宜蘭地方法院檢察署檢察官為不起訴處分後，五年內再施用第二級毒品安非他命
    ，為三犯，已如前述，核被告所為，係犯毒品危害防制條例第十條第二項之施用
    第二級毒品罪。至其施用前後持有安非他命之低度行為應為施用之高度行為所吸
    收，應僅論以施用安非他命之高度行為。再被告有如事實欄所載之論罪科刑及執
    行情形，有臺灣高等法院檢察署刑案紀錄簡覆表及臺灣高等法院被告全國前案紀
    錄表各一件在卷可憑，被告於五年內再犯有期徒刑以上之本罪，為累犯，應依法
    加重其刑。爰審酌被告施用毒品對個人身心戕害甚鉅、及其前因施用安非他命經
    送觀察、勒戒後，認無繼續施用傾向，已由臺灣宜蘭地方法院檢察署檢察官為不
    起訴處分，竟不知戒除毒癮，又再次犯本件施用安非他命之罪，惟念其於犯後於
    本院審理中坦承犯行及本件施用毒品行為僅有一次及其犯罪之動機、目的、手段
    、品行、生活狀況及對社會危害等一切情狀，量處如主文所示之刑，並諭知易科
    罰金之折算標準，以資懲儆。至為警查扣之第二級毒品安非他命（毛重０‧六公
    克），係查獲之毒品，業據被告供明在卷，應依毒品危害防制條例第十八條前段
    宣告沒收銷燬。
據上論斷，應依刑事訴訟法第二百九十九條第一項前段，毒品危害防制條例第十條第
二項、第十八條前段，刑法第十一條前段、第四十七條、第四十一條第一項，罰金罰
鍰提高標準條例第二條，判決如主文。
本案經檢察官賴慶祥到庭執行職務。
中      華      民      國    九十二    年      六      月    二十    日
                                        臺灣宜蘭地方法院刑事第二庭
                                            法  官  林  惠  玲
右正本證明與原本無異。
如不服本判決，應於判決送達後十日內向本院提出上訴狀( 應附繕本 )。
                                            書記官  吳  慧  芳
中      華      民      國    九十二    年      六  月    二十三  日
附錄科刑之法條：
毒品危害防制條例第十條第二項
施用第二級毒品者，處三年以下有期徒刑。


司法院資訊處製作；財團法人民間司法改革基金會備份。
